# 陵园所收取的一次性管理费，记入“长期应付款”，现进行改制审计，应怎样调整？

提问人：leon007 时间：2013-08-21 10:42:17
参考陈版的意见： 财会[2003]16号属于旧准则体系下的会计文件，在新准则下应当失效。但在目前实务中，由于新准则下对于一次性入网费问题未作出直接规定，很多企业还在参照。但个人认为不合理，应比照新准则下收入准则指南中“申请入会费和会员费只允许取得会籍，所有其他服务或商品都要另行收费的，在款项收回不存在重大不确定性时确认收入。申请入会费和会员费能使会员在会员期内得到各种服务或商品，或者以低于非会员的价格销售商品或提供服务的，在整个受益期内分期确认收入”的规定处理更为恰当。

回答人：chenyiwei
不能简单比照。一次性入网费是没有后续成本，且后续即使不再提供服务也不退还的。但墓地管理费的收取是要在未来约定期限内提供管护服务的，所以应当把对应于未来期间的部分予以递延（相当于长期预收款项），列为负债